臺灣新竹地方法院交通事件裁定　100年度交聲字第233號
原處分機關　交通部公路總局新竹區監理所新竹市監理站
異　議　人
即受處分人　吳凱文
上列異議人即受處分人因違反道路交通管理處罰條例案件，對於
交通部公路總局新竹區監理所新竹市監理站民國100 年1 月31日
竹監新四字第裁51-D00000000號違反道路交通管理事件裁決處分
聲明異議，本院裁定如下：
    主  文
異議駁回。
    理  由
一、原處分意旨略以：異議人即受處分人吳凱文於民國99年9 月
    22日凌晨12分許，駕駛車牌號碼5623－RU自用小客車，行經
    時速限制為每小時50公里路段桃園縣中壢市○○路○段421
    號前，因有「汽車駕駛人行車速度，超過規定之最高時速40
    公里以上未滿60公里」違規行為，經桃園縣警察局交通大隊
    警員填製桃警交相字第D00000000 號舉發違反道路交通管理
    事件通知單（下稱舉發通知單）逕行舉發。嗣異議人向原處
    分機關提出申述，經原舉發機關函覆後，原處分機關認異議
    人確有前揭違規行為，乃據以依道路交通管理處罰條例第40
    條、第63條第1 項第1 款之規定，於100 年1 月31日以竹監
    新四字第裁51-D00000000號裁決書（下稱裁決書），裁處異
    議人罰鍰新臺幣（下同）2,400 元。
二、聲明異議意旨略以：本件舉發違規單上所載之違規車輛雖與
    異議人的車輛為同型號，交通警察無法判斷是否為本人用車
    違規，因此異議人並未收到舉發通知單，所以拖到3 月才收
    到原處分機關裁決書，罰鍰2,400 元。然異議人必須於3 月
    13日前驗車，驗車又規定必須繳清罰款，因為不想再被罰逾
    時驗車，所以異議人已先繳清罰鍰2,400 元。而異議人前亦
    曾接獲第D00000000 號舉發通知單，然因照片上違規車輛與
    異議人所使用車輛車型不同，因此申述成功。然查，上開2
    次違規地點都是在桃園縣中壢市○○路○段421 號前被拍照
    ，難道無法提供更科學證據或邏輯判斷知道不是異議人違規
    嗎？請桃園縣警察局調閱99年9 月22日凌晨12分許，桃園縣
    中壢市○○路○段421 號前路口附近監視器，提供更清楚資
    料，證明不是異議人的車。另異議人所使用車輛通常停放於
    異議人住家附近，並請新竹市警察局調閱新竹市○○街與延
    平路口於99年9 月21日至99年9月22日凌晨1 時期間附近監
    視器資料，看異議人所使用之車輛是否停於附近或有移動。
    一般人應該不會將同一車牌懸掛在不同車型之車輛到同一定
    點被照相測速器拍到，難道邏輯判斷對警察是如此困難？為
    此聲明異議等語。
三、按行車速度，依速限標誌或標線之規定，道路交通安全規則
    第93條第1 項定有明文。次按汽車駕駛人，行車速度，超過
    規定之最高時速，或低於規定之最低時速，除有第43條第1
    項第2 款情形外，處新臺幣1,200 元以上2,400 元以下罰鍰
    ；汽車駕駛人，違反道路交通管理處罰條例第40條者，除依
    該條款之規定處以罰鍰外，並記違規點數1 點，道路交通管
    理處罰條例第40條、第63條第1 項第1 款分別定有明文。
四、經查：
（一）本件交通違規事件違規行為地點即桃園縣中壢市○○路○
      段421 號前路段，速限制為每小時50公里之事實，有本院
      公務電話紀錄表1份（建本院卷第23頁），在卷可稽。
（二）又依卷附本件交通違規採證照片可解讀為：後方懸掛車牌
      號碼5623 -RU自用小客車於99年9 月22日在速限50公里路
      段以每小時108 公里速度行經桃園縣中壢市○○路○ 段42
      1 號前，經測速照相儀器拍到超速行駛等情，有該照片（
      見本院卷第11、12頁）在卷可憑。
（三）又依異議人指稱其所使用車牌號碼5623-RU 車輛為黑色、
      福特廠牌、車身後方加裝一導流板、後方懸掛車牌兩側亦
      加裝夜間反光裝置、後車燈罩為三角形、燈罩內各有3 盞
      燈等情，有該照片7 張（見本院卷第6-9 頁）可按，經與
      本件違規照片以肉眼比對，異議人所使用之前開車輛廠牌
      、顏色、自行加裝物品外觀與違規照片上所示之違規車輛
      特徵相符，且亦懸掛同一車牌，益徵違規照片上之車輛，
      與異議人所使用之車輛應屬同一部。從而，異議人於99年
      9 月22日凌晨12分許，駕駛車牌號碼5623－RU自用小客車
      ，行經時速限制為每小時50公里路段之桃園縣中壢市○○
      路○段421 號前，因有「汽車駕駛人行車速度，超過規定
      之最高時速40公里以上未滿60公里」違規行為，堪可認定
      。
（四）至異議人以前次有其他車輛同懸掛與異議人所使用車輛相
      同車牌，於99年10月20日超速行經同一路段遭舉發，經異
      議人申訴後，原舉發機關以違規照片上車輛與異議人所使
      用車輛外觀不符而予以撤銷行政處分，以佐證本件違規車
      輛亦非異議人所使用車輛。然查：依卷附99年10月20日違
      規照片所示，該違規車輛雖懸掛與異議人使用前開同一車
      牌，然該違規車輛外觀以肉眼觀之，係屬休旅車式款式，
      與異議人所使用之轎車式外觀已有不同，況縱同一車牌曾
      經遭人冒用並懸掛在其他車輛並行經同一路段而遭舉發，
      此與異議人使用車輛是否違規並無關聯性。異議人前開辯
      解，尚無足採。
（五）另異議人以其使用車輛通常停於住家即新竹市○○街262
      巷8 號5 樓附近，聲請調閱住家附近路口監視器於99年9
      月21日早上8 時至9 月22日凌晨1 時監視畫面等語。然查
      ：依異議人所述，異議人停放車輛位置並無固定，其所稱
      附近，到底距離住家多遠、何巷、弄均屬不明，實無從依
      其所述調查證據，附此敘明。
五、綜上所述，異議人確有裁決書所載之違規事由，經舉發機關
    舉發後，將舉發通知單以郵務送達於異議人住址即新竹市○
    ○街262 巷8 號5 樓，因未會晤送達人，而於99年10月28日
    寄存於武昌街郵局，有舉發通知單、送達證書在卷可按，足
    見已合法送達於異議人。而本件違規事件應到案時間為99年
    11月29日，異議人遲至100 年2 月23日始到案向原處分機關
    申述，亦有申述單可憑，原處分機關依道路交通管理處罰條
    例第40條、違反道路交通管理事件統一裁罰基準及處理細則
    規定，裁處異議人2,400 元罰鍰，並依同條例第63條第1項
    第1 款規定記違規點數1 點，於法相合，亦屬允當，本件異
    議為無理由，應予駁回。
六、據上論斷，應依道路交通案件處理辦法第18條，裁定如主文
    。
中    華    民    國   100    年    7     月    18    日
                  交通法庭      法  官    邱玉汝
以上正本證明與原本無異。
如不服本裁定，應於裁定送達後5日內向本院提出抗告狀。
中    華    民    國   100    年    7     月    18    日
                                書記官    田宜芳